【裁判字號】    96,易,3954
【裁判日期】    970129
【裁判案由】    竊盜
【裁判全文】
臺灣高雄地方法院刑事判決              96年度易字第3954號
公  訴  人  臺灣高雄地方法院檢察署檢察官
被      告  乙○○
            甲○○
上列被告因竊盜案件，經檢察官提起公訴（96年度偵字第24428
號），本院依簡式審判程序審理，判決如下：
    主  文
乙○○、甲○○共同犯竊盜罪，均累犯，各處有期徒刑肆月，如
易科罰金，均以新臺幣壹仟元折算壹日。均減為有期徒刑貳月，
如易科罰金，均以新臺幣壹仟元折算壹日。
    事  實
一、乙○○前因強盜案件，經本院89年度訴字第821 號判處有期
    徒刑3 年2 月確定，甫於民國91年9 月5 日假釋出監並付保
    護管束，嗣於92年12月22日保護管束期滿執行完畢；甲○○
    前因搶奪案件，經台灣台中地方法院88年度訴字第1679號判
    處有期徒刑1 年6 月確定，甫於93年4 月17日縮刑期滿執行
    完畢。詎渠等為瘖啞人猶不知悔改，共同基於為自己不法之
    所有意圖，於96年1 月15日上午11時27分許，在高雄縣林園
    鄉○○○路49號前，2 人以徒手打開石佳豔所有車牌號碼
    YMQ-803 號重型機車之置物箱並竊取石佳豔放置於該置物箱
    內之袋子1 個，內有身份證、健保卡、新臺幣（下同）1 萬
    2 千元（均未扣案），得手後一人分得6 千元花用，嗣經警
    調閱監視錄影帶循線查獲。
二、案經高雄縣政府警察局林園分局報告臺灣高雄地方法院檢察
    署檢察官偵查起訴。
    理  由
一、本案被告乙○○、甲○○所犯為死刑、無期徒刑或最輕本刑
    為3 年以上有期徒刑以外之罪，其於準備程序中就被訴事實
    為有罪之陳述，經法官告知簡式審判程序之旨，並聽取公訴
    人之意見後，依刑事訴訟法第273 條之1 第1 項規定，裁定
    進行簡式審判程序，合先敘明。
二、上揭事實，業據被告乙○○、甲○○於警詢、偵查及本院審
    理供承不諱，核與證人即被害人石佳豔於96年3 月17日在警
    詢中證述之情節相符（見偵卷第23至25頁），復有監視錄影
    機翻拍照片6 張（見偵卷第35至37頁）、被告騎乘之機車照
    片2 張（見偵卷第43頁）在卷可稽，足見被告2 人之自白與
    事實相符，堪予採信，是本件事證明確，被告2 人上開竊盜
    犯行，洵堪認定。
三、核被告乙○○、甲○○所為，係犯刑法第320 條第1 項竊盜
    罪。被告2 人間有犯意之聯絡及行為之分擔，為共同正犯。
    又被告乙○○、甲○○有事實欄所載之前案紀錄，被告乙○
    ○和甫於92年12月22日保護管束期滿執行完畢；被告甲○○
    甫於93年4 月17日縮刑期滿執行完畢之事實，有臺灣高等法
    院被告前案紀錄表各1 份在卷可佐，其於有期徒刑執行完畢
    後，5 年內再故意犯本件有期徒刑以上之罪，均為累犯，均
    應依刑法第47條第1 項規定加重其刑。另被告二人均為瘖啞
    人，業經其供明在卷，且經本院當庭觀察其溝通表達之情形
    無訛，爰依刑法第20條規定減輕其刑，並依刑法第71條第1
    項之規定，先加後減。爰審酌乙○○前有強盜前科，於92年
    12 月22 日保護管束期滿執行完畢；甲○○前有搶奪前科，
    甫於93年4 月17日縮刑期滿執行完畢，有上開前案紀錄表一
    份在卷可稽，素行非佳，又其年輕力壯，不思以己力獲取所
    需，卻以竊取他人物品之方式，冀得不法之財物，造成他人
    財物上之損害，實屬不該，惟念被告犯後坦承犯行，且業與
    被害人石佳豔達成和解，返還被害人1 萬2 千元，被害人並
    表示不再追究，有和解書1 份在卷可稽（見本院卷第45頁）
    ，足認被告犯後態度良好，並考量被告竊取之財物價值為1
    萬2 千元及犯罪手段等一切情狀，爰量處如主文所示之刑，
    並諭知易科罰金之折算標準。又被告2 人犯罪後，中華民國
    九十六年罪犯減刑條例業於96年7 月4 日公布，於同年月16
    日起施行，本件被告之犯罪時點為96年1 月15日，係在96年
    4 月24日減刑基準日之前，且所犯之罪核與該條例第2 條第
    1 項之規定相符，復無同條例第3 條限制減刑之除外情形，
    爰依該條例第2 條第1 項第3 款規定，減其上開宣告刑期2
    分之1 。併斟酌被告乙○○、甲○○均為瘖啞人士，高中肄
    業，家庭經濟情況均為勉持，職業均為板模工等情，有警詢
    筆錄在卷可參（見偵卷第4 、7 頁），乃諭知如易科罰金從
    輕以新臺幣1 千元折算1 日之折算標準，以鼓勵被告悔改，
    用啟自新。
據上論斷，應依刑事訴訟法第273 條之1 第1 項、第284 條之1
、第299 條第1 項前段，刑法第320 條第1 項、第20條、第28條
、第47條第1 項、第41條第1 項前段，刑法施行法第1 條之1 ，
中華民國九十六年罪犯減刑條例第2 條第1 項第3 款、第7 條、
第9 條，判決如主文。
本案經檢察官鄭益雄到庭執行職務。
中    華    民    國    97    年     1   月     29    日
                  刑事第二庭  法    官  曾子珍
以上正本證明與原本無異。
如不服本判決應於收受本判決後10日內向本院提出上訴書狀，並
應敘述具體理由，如未敘述上訴理由者，應於上訴期間屆滿後20
日內補提理由書狀於本院（均須按他造當事人之人數附繕本）「
切勿逕送上級法院」。
中    華    民    國    97    年    1     月    29    日
                              書 記 官  王翌翔
附錄本判決論罪法條：
刑法第320條第1項
意圖為自己或第三人不法之所有，而竊取他人之動產者，為竊盜
罪，處5年以下有期徒刑、拘役或500元以下罰金。


司法院資訊處製作；財團法人民間司法改革基金會備份。
